臺灣高等法院臺中分院刑事裁定　　　　 100年度抗字第1033號
抗　 告　 人
即選任辯護人　 張淑琪律師
被　　　　告　 馬淑娟
上列抗告人因被告違反毒品危害防制條例案件聲請具保停止羈押
，不服臺灣臺中地方法院100年度訴字第1159號，中華民國100年
11月18日第一審裁定，提起抗告，本院裁定如下：
    主  文
抗告駁回。
    理  由
一、本件抗告人即選任辯護人張淑琪律師抗告意旨如附件。
二、按羈押被告之目的，在於確保訴訟程序之進行、確保證據之
    存在及真實及確保刑罰（保安處分）之執行，而被告有無羈
    押之必要，法院自得就具體個案情節予以斟酌決定，如就客
    觀情事觀察，法院許可羈押之裁定，在目的與手段之間衡量
    並無明顯違反比例原則之情形，即無違法或不當可言。且刑
    事訴訟法第101條以下對羈押另定有相關之審核要件，與法
    院實體審判尚屬有間，而不以嚴格證明為必要，亦難謂與人
    權保護有所衝突。是以於本案情節未臻明瞭前，如符合羈押
    之原因，且有保全將來之追訴、審判程序進行之必要，應認
    有羈押之必要性。是法院應審查被告犯罪嫌疑是否重大、被
    告是否有羈押之理由、是否有非予羈押顯難進行追訴、審判
    或執行之必要情事等三要件，依卷內具體客觀事證予以斟酌
    後，始決定是否有羈押之「正當性」及「必要性」。又因羈
    押僅係用以保全刑事偵查、審判、執行之順利進行，屬於刑
    事訴訟之保全程序，並非在確認罪責及刑罰問題，簡言之，
    僅在判斷有無保全之必要，故所謂「犯罪嫌疑是否重大」，
    並非指確信被告犯罪（有罪判決之心證程度）或被告犯罪具
    有高度之可能性（起訴門檻之心證程度），只要提出證據證
    明被告有犯罪之可能性即足，且不須符合嚴格證明之程序要
    求。被告有無刑事訴訟法第101條第1項各款規定之情形，應
    否羈押及羈押後其原因是否仍然存在，有無繼續羈押之必要
    ，俱屬事實問題，法院容有依法認定裁量之職權。
三、茲查本件被告馬淑娟因違反毒品危害防制條例等案件，前經
    原審法院訊問後，認為其犯罪嫌疑重大，且有事實足認為有
    逃亡之虞，並有勾串共犯及證人之虞，其所犯復為死刑、無
    期徒刑或最輕本刑為5年以上有期徒刑之罪，而有刑事訴訟
    法第101條第1項第1、2、3款之情形，非予羈押顯難進行審
    判，自民國100年4月29日起執行羈押3月，並禁止接見通信
    ，又分別自100年7月29日、9月29日、11月29日起延長羈押2
    月。
四、抗告人固聲請具保停止羈押被告，然本院依據本案原審審理
    期日陸續詰問證人之結果，參以同案被告彼此間於警、偵訊
    及法院準備程序、審理時之供述內容，佐以相關證人於偵訊
    及法院審理時具結證述之內容，併考以卷內其餘書證及物證
    ，認為被告涉犯毒品危害防制條例第4條第1項之販賣第一級
    毒品罪罪嫌確屬重大，而被告過去即曾因違反毒品危害防制
    條例等案件遭數次通緝之紀錄，有其前案紀錄等可參，參以
    被告係涉犯最輕本刑5年以上有期徒刑之重罪，而重罪則常
    伴有逃亡之高度可能，係趨吉避凶、脫免刑責、不甘受罰之
    基本人性，倘一般正常之人，依其合理判斷，可認為該犯重
    罪嫌疑重大之人具有逃亡或滅證之相當或然率存在，即已該
    當「相當理由」之認定標準，不以達到充分可信或確定程度
    為必要。以量化為諭，若依客觀、正常之社會通念，認為其
    人已有超過百分之50之逃亡可能性者，當可認為具有相當理
    由認為其有逃亡之虞（參考最高法院98年度臺抗字第668號
    裁定意旨），是本院認被告確有刑事訴訟法第101條第1項第
    1款、3款之羈押原因，且非予羈押，恐難保全日後審理及執
    行程序之順利進行，至於抗告人所述被告有家人待照顧云云
    ，核非應准予停止羈押之事由。從而原審裁定駁回抗告人之
    聲請，於法洵無不合，本件抗告核無理由，應予駁回。
三、據上論結，應依刑事訴訟法第412條，裁定如主文。
中    華    民    國   100    年    12    月    5     日
            刑事第二庭    審判長法  官  邱  顯  祥
                                法  官  王  鏗  普
                                法  官  姚  勳  昌
以上正本證明與原本無異。
如不服本裁定，得於收受送達後5日內向本院提出抗告書狀(須附
繕本)。
                                書記官  吳  宗  玲
中    華    民    國   100    年    12    月    5     日